臺灣高雄地方法院民事裁定
111年度消債聲免字第38號
聲  請  人  張金鈴  
即  債務人            
代  理  人  楊林澂律師
相  對  人  
即債權人    國泰世華商業銀行股份有限公司
0000000000000000

法定代理人  郭明鑑  
代  理  人  王行正  
相  對  人  
即債權人    中國信託商業銀行股份有限公司
0000000000000000

0000000000000000

法定代理人  利明献  
0000000000000000

0000000000000000

相  對  人  
即債權人    聯邦商業銀行股份有限公司
0000000000000000

0000000000000000

法定代理人  林鴻聯  
代  理  人  黃心漪  
相  對  人  
即債權人    遠東國際商業銀行股份有限公司
0000000000000000

0000000000000000

法定代理人  周添財  
0000000000000000

                     送達處所：板橋莒光○○○00000○○○       
相  對  人  
即債權人    元大商業銀行股份有限公司
0000000000000000

0000000000000000

法定代理人  翁  健  
代  理  人  黃勝豐  
相  對  人  
即債權人    第一金融資產管理股份有限公司
0000000000000000

法定代理人  施志調  
代  理  人  張修齊  
相  對  人  
即債權人    元大國際資產管理股份有限公司
                      設臺北市○○區○○○路○段000號00樓之0
法定代理人  宋耀明  
相  對  人  
即債權人    新光人壽保險股份有限公司
0000000000000000

0000000000000000

法定代理人  吳東進  
上列聲請人即債務人因消費者債務清理事件聲請免責，本院裁定
如下：
    主  文
聲請人張金鈴應予免責。
    理  由
一、聲請意旨略以：聲請人前經本院民國109年8月25日108年度
    消債抗字第58號裁定（下稱第58號裁定）以有消費者債務清
    理條例（下稱消債條例）第133條之情形為由不予免責確定
    後，已繼續清償該條規定之數額達新臺幣（下同）39,800元
    （如附表），且各普通債權人受償額均達其應受分配額，爰
    依消債條例規定聲請免責等語。　　
二、按債務人因消債條例第133條之情形，受不免責之裁定確定
    後，繼續清償達該條規定之數額，且各普通債權人受償額均
    達其應受分配額時，得聲請法院裁定免責，消債條例第141
    條定有明文。又債務人繼續清償達消債條例第133條規定數
    額，而依消債條例第141條規定聲請法院裁定免責時，法院
    無裁量餘地，應為免責之裁定（司法院97年度第4期民事業
    務研究會第15號司法院民事廳消債條例法律問題研審小組意
    見參照）。
三、經查：
  ㈠聲請人於107年11月6日聲請清算，經本院107年度消債清字第
    200號裁定准自108年1月22日開始清算程序，嗣於清算程序
    普通債權人受分配總金額為130,286元，本院108年度司執消
    債清字第19號裁定清算程序終結後，經本院以108年度消債
    職聲免字第184號以聲請人有消債條例第133條之情形為由諭
    知不予免責，嗣聲請人不服提起抗告，經第58號裁定駁回抗
    告確定等情，業經本院調取案卷核閱無誤，堪以認定。
  ㈡第58號裁定認聲請人於聲請清算前2年間可處分所得扣除必要
    開銷之餘額為166,749元，經核並無適用法規顯有錯誤，亦
    無漏未斟酌之重要證物，復無發現未經斟酌之新事證，足以
    影響最低清償額度之認定，應可援用。上開餘額扣除普通債
    權人受分配金額130,286元後之餘額為36,463元（計算式：1
    66,749－130,286＝36,463），聲請人主張其已按各普通債權
    人之比例償還達39,800元（如附表），核與各債權人陳報還
    款金額相符，有繳款證明書影本、陳報狀附卷可參（卷第12
    至13頁、第23至37頁、第42至49頁）。是揆諸首揭說明，聲
    請人繼續清償達消債條例第133 條規定數額，且各普通債權
    人受償額均達其應受分配額時，其聲請免責，即應准許。
四、據上論結，聲請人之聲請為有理由，依消債條例第133條、
    第141條第1項，裁定如主文。
中　　華　　民　　國　　111 　年　　9 　　月　　27　　日
              　　民事庭　　  法　官　陳美芳
上為正本係照原本作成
如不服本裁定，應於裁定送達後10日內，以書狀向本院提出抗告
，並繳納抗告費新臺幣1千元
中　　華　　民　　國　　111 　年　　9 　　月　　27　　日
  　                          書記官　胡美儀